# 电商销售产品同时赠送自己的产品和第三方外采赠品

提问人：天堂 茑 时间：2022-04-15 21:48:09
请教陈版，公司是化妆品销售企业，但公司自身不生产化妆品，均为委托第三方生产，原材料也有第三方采购，公司仅提供包装物。公司产品主要在天猫、抖音等平台销售，公司销售产品时会赠送化妆包（如达到一定金额或者购买某一个套餐），赠送的也比较频繁，同时也会赠送公司自己的化妆品。赠送自己的化妆品我理解是要计入主营业务成本。赠送外采的化妆包是否计入主营业务成本还是应计入销售费用。

回答人：chenyiwei
如果是采用贴牌加工模式，满足总额法确认收入、成本条件的，则不论赠品是否为本企业的产品，均作为捆绑销售处理（即都是计入主营业务成本），不应将赠品成本单独确认为销售费用。